【裁判字號】    99,撤緩,18
【裁判日期】    990309
【裁判案由】    聲請撤銷緩刑
【裁判全文】
臺灣花蓮地方法院刑事裁定              99年度撤緩字第18號
聲  請  人  臺灣花蓮地方法院檢察署檢察官
受  刑  人
即  被  告  甲○○
上列聲請人因受刑人即被告公共危險案件，聲請撤銷緩刑之宣告
，（99年度執聲字第113號），本院裁定如下：
    主  文
甲○○之緩刑宣告撤銷。
    理  由
一、聲請意旨略以：受刑人即被告甲○○（原名馬富祥，民國98
    年9月24 日更為現名）前因犯公共危險罪，經臺灣宜蘭地方
    法院於98年8月14日，以98年度交簡字第610號判決判處有期
    徒刑3月，如易科罰金，以新臺幣1000元折算1日，緩刑2 年
    ，緩刑期間付保護管束，並應向執行檢察官指定之公益團體
    、地方自治團體或社區，提供40小時之義務勞務確定；嗣經
    臺灣宜蘭地方法院檢察署囑託臺灣花蓮地方法院檢察署代為
    執行，然受刑人經2 次傳喚未到，復拘提無著，未報到並執
    行保護管束。是核受刑人所為，已違反保安處分執行法第74
    條之2第2、4、5款之規定，爰依同法第74條之3 及刑事訴訟
    法第476條規定聲請撤銷等語。
二、按緩刑之宣告應撤銷者，由受刑人所在地或其最後住所地之
    地方法院檢察官聲請該法院裁定之，刑事訴訟法第476 條定
    有明文。又「緩刑宣告，得斟酌情形，命犯罪行為人為下列
    各款事項：五、向指定之政府機關、政府機構、行政法人、
    社區或其他符合公益目的之機構或團體，提供40小時以上24
    0 小時以下之義務勞務。」，而「受緩刑之宣告而有下列情
    形之一，足認原宣告之緩刑難收其預期效果，而有執行刑罰
    之必要者，得撤銷其宣告：四、違反第七十四條第二項第一
    款至第八款所定負擔情節重大者。」，刑法第74條第2項第5
    款、第75條之1第1項第4 款則分別定有明文。另「受保護管
    束人在保護管束期間內，應遵守左列事項：一、保持善良品
    行，不得與素行不良之人往還。二、服從檢察官及執行保護
    管束者之命令。三、不得對被害人、告訴人或告發人尋釁。
    四、對於身體健康、生活情況及工作環境等，每月至少向執
    行保護管束者報告一次。五、非經執行保護管束者許可，不
    得離開受保護管束地；離開在十日以上時，應經檢察官核准
    。」，且「受保護管束人違反前條各款情形之一，情節重大
    者，檢察官得聲請撤銷保護管束或緩刑之宣告。」，保安處
    分執行法第74條之2、第74條之3第1項亦分別著有明文。
三、經查：
  (一)受刑人前因公共危險案件，經臺灣宜蘭地方法院98年8月 14
    日，以98年度交簡字第610號判決判處有期徒刑3月，如易科
    罰金，以新臺幣1000元折算1日，緩刑2年，緩刑期間付保護
    管束，並應向執行檢察官指定之公益團體、地方自治團體或
    社區，提供40小時之義務勞務確定一節，業經核閱卷附之該
    判決正本及臺灣高等法院被告前案紀錄表各1份屬實。
  (二)其次，臺灣花蓮地方法院檢察署受臺灣宜蘭地方法院檢察署
    囑託代為執行後，受刑人經聲請人先後2次合法傳喚未到（
    應到日期分別為98年10月7日上午9時30分及同年月27日上午
    9時30 分，該等執行傳票則分別為與受刑人同住之馬仁貴、
    陳昱芳所收受），經警持聲請人核發之拘票前往查緝，復因
    受刑人行方不明致拘提無著等情，有臺灣花蓮地方法院檢察
    署送達證書影本2份、聲請人98年執保助字第26 號拘票暨警
    員98年11月14日拘提報告書影本各1 份在卷為證；而受刑人
    現因強盜案件在臺灣臺北看守所羈押中，固有臺灣高等法院
    在監在押全國紀錄表1份可佐，然其係上開2次傳喚及為警前
    往查緝拘提無著後之99年1月3日始遭羈押，此觀該在監在押
    全國紀錄表自明，是受刑人本件仍屬無故未前往臺灣花蓮地
    方法院檢察署報告執行本件保護管束及義務勞務，當可確認
    。
  (三)再者，受刑人於保護管束期間，竟於99年1月1日、同年月 2
    日先後2 次與他人共犯強盜罪，為警逮捕而遭羈押一節，有
    臺灣臺北地方法院檢察署檢察官99年度偵字第1201號起訴書
    1 份可佐；是受刑人除有無故未報到執行保護管束及上開確
    定判決所定負擔即義務勞務，而就該確定判決已敘明之若違
    反該所定負擔之情節重大，得撤銷緩刑之警示意旨置若罔聞
    之情形外，於保護管束期間內，更未保持善良品行，反於 2
    日之短暫期間內，先後2 次與他人共同實施強盜之重大犯行
    ，實無從認受刑人經上開判決確定後，有何已能知所警惕，
    而無再犯之虞，且其係無故未報到執行，亦無從認其能藉由
    執行義務勞務及保護管束，期能於該案中深切記取教訓之可
    能。據此，聲請意旨雖未論及刑法第75條之1第1項第4 款及
    保安處分執行法第74條之2第1款等情事，然依上述各節，自
    堪認受刑人確有違反上開確定判決依刑法第74條第2項第5款
    所定負擔，以及於保護管束期間內未保持善良品行等情事，
    且情節均屬重大，其緩刑之宣告，核已難收其預期效果，倘
    不予宣告撤銷，終將悖離「緩刑制度係在予惡性輕微之被告
    或偶發犯、初犯改過自新機會」之目的。從而，因認首開聲
    請，核屬正當，應予准許。
四、依刑事訴訟法第476條，裁定如主文。
中    華    民    國    99    年    3     月    9     日
                  刑事第四庭    法  官  黃鴻達
上列正本證明與原本無異。
如對本裁定不服，應於送達後5 日內，向本院提出抗告狀（應抄
附繕本）。
中    華    民    國    99    年    3     月    10    日
                                書記官

司法院資訊處製作；財團法人民間司法改革基金會備份。
